【裁判字號】    90,訴,1549
【裁判日期】    901225
【裁判案由】    殺人未遂
【裁判全文】
臺灣板橋地方法院刑事判決                          九十年度訴字第一五四九號
    公  訴  人  臺灣板橋地方法院檢察署檢察官
    被      告  甲○○
    指定辯護人  乙○
右列被告因殺人未遂案件，經檢察官提起公訴（九十年度偵緝字第七五五號），乙○
判決如左：
    主  文
甲○○傷害人之身體，累犯，處有期徒刑壹年貳月。
    事  實
一、甲○○曾犯妨害自由、傷害、違反麻醉藥品管理條例等罪，經乙○先後於民國八
    十六年三月三十一日、八十六年四月三十日、八十六年七月二十一日分別判處有
    期徒刑八月、四月、三月，並分別於八十六年五月十二日、八十六年六月六日、
    八十六年九月一日確定，嗣前開三罪接續執行，而於八十七年二月十二日縮短刑
    期執行完畢。甲○○於八十九年四月二十五日上午八時許，在台北縣三重市○○
    ○路一二二號中興市場內，因經營肉攤之丙○○○勸阻其在肉攤旁小便後與王張
    麗華起口角衝突，並互相拉扯，詎甲○○竟基於傷害之犯意，持丙○○○肉攤上
    切肉所用之豬刀朝丙○○○胸前砍去，丙○○○見狀退後並舉手抵擋而砍到左手
    腕，致丙○○○受有左手腕屈側深度裂傷、肌腱斷裂多條（八條肌腱斷裂）、左
    手腕腕骨開放性骨折及左胸皮內裂傷長約八公分之傷害。
二、案經丙○○○訴由台北縣警察局三重分局報請台灣板橋地方法院檢察署檢察官偵
    查起訴。
    理  由
一、訊據被告甲○○矢口否認右揭犯行，辯稱：伊並未在丙○○○之肉攤旁小便，當
    天伊喝醉，並不清楚是否有拿刀砍丙○○○云云。經查，右揭事實，業據告訴人
    丙○○○於警訊及偵審中指訴綦詳，並有台北縣立三重醫院驗傷診斷書乙紙、病
    歷摘要表乙紙、台北市立萬芳醫院之病歷資料乙份及現場相片二幀附卷可稽，及
    被告行兇所用屬告訴人所有之豬刀乙把扣案可資佐證，另參之前開相片所示，在
    肉攤內側之桌面邊緣留有數滴鮮血，足見告訴人之指訴堪信為真實。是被告前開
    所辯，顯係事後圖卸責之詞，不足採信。從而，本件事證明確，被告犯行堪以認
    定。
二、按殺人未遂罪之成立，以有戕害他人生命之故意，著手於刺殺之實行而未發生死
    亡之結果為要件，最高法院四十七年台上字第一三六四號判例意旨可資參照。查
    本件被告於持豬刀砍告訴人時，雖造成告訴人受有左手腕屈側深度裂傷、肌腱斷
    裂多條（八條肌腱斷裂）、左手腕腕骨開放性骨折及左胸皮內裂傷長約八公分之
    傷害，顯見其用力甚猛；惟告訴人並不認識被告，已據告訴人陳明在卷，已難認
    其二人間存有宿怨，且告訴人陳稱：被告在砍傷伊之後，即站在原地不動，並在
    旁人之勸告下離開等語，顯見被告在砍傷告訴人之後，並未再繼續砍殺告訴人，
    而有欲置告訴人於死地之意圖，是被告主觀上既無使告訴人喪失生命之故意，自
    難遽以殺人未遂論處。是核本件被告所為，係犯刑法第二百七十七條第一項之傷
    害罪，公訴人認被告係犯刑法第二百七十六條第二項、第一項之殺人未遂罪，容
    有誤會，起訴法條應予變更。又被告曾犯妨害自由、傷害、違反麻醉藥品管理條
    例等罪，經乙○先後於八十六年三月三十一日、八十六年四月三十日、八十六年
    七月二十一日分別判處有期徒刑八月、四月、三月，並分別於八十六年五月十二
    日、八十六年六月六日、八十六年九月一日確定，嗣前開三罪接續執行，而於八
    十七年二月十二日縮短刑期執行完畢，有台灣高等法院檢察署刑案紀錄簡覆表在
    卷可按，其於有期徒刑之執行完畢後五年內再犯有期徒刑以上之前開罪名，是為
    累犯，應依法加重其刑。爰審酌被告之素行，本件犯罪之動機、目的、手段、被
    害人所受傷害程度、迄今仍未與告訴人達成民事和解及被告犯罪後之態度等一切
    情狀，量處如主文所示之刑。
據上論斷，應依刑事訴訟法第二百九十九條第一項前段、第三百條，刑法第二百七十
七條第一項、第四十七條，罰金罰鍰提高標準條例第一條前段，判決如主文。
本案經檢察官林俊峰到庭執行職務。
中      華      民      國      九十    年      十二    月    二十五    日
                                    臺灣板橋地方法院刑事第四庭
                                        法  官  高  明  德
右正本證明與原本無異
如不服本判決應於送達後十日內向乙○提出上訴狀
                                        書記官  高  玉  彬
中      華      民      國      九十    年      十二    月    二十五    日
附錄本案論罪科刑法條全文
中華民國刑法第二百七十七條：
 (普通傷害罪)
傷害人之身體或健康者，處三年以下有期徒刑、拘役或一千元以下罰金。
犯前項之罪因而致人於死者，處無期徒刑或七年以上有期徒刑；致重傷者，處三年以
上十年以下有期徒刑。


司法院資訊處製作；財團法人民間司法改革基金會備份。
